【裁判字號】    98,聲判,20
【裁判日期】    981021
【裁判案由】    聲請交付審判
【裁判全文】
臺灣屏東地方法院刑事裁定              98年度聲判字第20號
聲  請  人
即  告訴人  乙○○
            丙○○
上二人共同
代  理  人  錢師風律師
被      告  甲○○
上列聲請人因告訴被告毀損案件，不服台灣高等法院高雄分院檢
察署檢察長駁回再議之處分（98年度上聲議字第1402號），聲請
交付審判，本院裁定如下：
    主  文
聲請駁回。
    理  由
一、按告訴人不服上級法院檢察署檢察長或檢察總長認再議為無
    理由而駁回之處分者，得於接受處分書後十日內委任律師提
    出理由狀，向該管第一審法院聲請交付審判。法院認為交付
    審判之聲請不合法或無理由者，應駁回之。刑事訴訟法第25
    8 條之1 、第258 條之3 第2 項前段，分別定有明文。
二、本件聲請人以被告涉犯毀損罪，向臺灣屏東地方法院檢察署
    檢察官提出告訴，經該署檢察官以98年度調偵字第107 號不
    起訴處分後，聲請人聲請再議，經臺灣高等法院高雄分院檢
    察署檢察長以98年度上聲議字第1402號處分認再議為無理由
    而駁回再議聲請，聲請人於98年9 月18日收受該駁回再議之
    處分書後，於98年9 月28日委任錢師風律師為代理人，在法
    定期間內聲請交付審判，業經本院依職調閱上開卷宗，並核
    閱卷存送達證書、聲請交付審判狀、委任狀無訛，是聲請人
    之聲請即屬合法，就此合先敘明。
三、聲請交付審判意旨略以：本件被告毀損事實明確，原不起訴
    處分及再議處分書，竟謂被告無犯罪故意，適用法律顯然有
    誤，為此聲請交付審判等語。
四、經查：
  (一)坐落屏東縣東港鎮○○段第812 、813 、820 、823 、828
    、831 、832 、833 、834 、835 、836 地號土地為告訴人
    乙○○所有，而坐落同段第841 、842 、843 、84 4、845
    地號土地為告訴人丙○○所有乙節，有警卷土地所有權狀為
    證（見警卷第38-55 頁），自可信為實在。
  (二)又被告僱佣證人蔡登祥於97年9 月29日上午，在上開土地清
    除樹木、雜草乙節，業據被告於警詢時坦承不諱（見警卷第
    4 頁背面、第6 頁），且經證人蔡登祥於警詢時陳述明確（
    見警卷第17頁、第19頁背面），並有卷存現場照片17幀可證
    （見警卷第29-37 頁），應可信為真實。
  (三)按「為促進土地利用，擴大辦理市地重劃，得獎勵土地所有
    權人自行組織重劃會辦理之。．．前項重劃會組織、職權、
    重劃業務、獎勵措施等事項之辦法，由中央主管機關定之。
    重劃會辦理市地重劃時，應由重劃區內私有土地所有權人半
    數以上，而其所有土地面積超過重劃區私有土地總面積半數
    以上者之同意，並經主管機關核准後實施之。」此平均地權
    條例第58條第1 、2 、3 項定有明文。又依上開規定授權訂
    立之獎勵土地所有權人辦理市地重劃辦法第2 條、第3 條分
    別規定「土地所有權人自行辦理市地重劃（以下簡稱自辦市
    地重劃），依本辦法之規定。本辦法未規定者，準用市地重
    劃實施辦法之規定。」、「自辦市地重劃，應組織重劃會，
    設立時應冠以市地重劃區名稱，並於重劃區當地鄉（鎮、市
    、區）設置會址。前項重劃會，係以自辦市地重劃區內全體
    土地所有權人為會員。但土地分配結果公告期滿後，以土地
    分配結果公告期滿之日土地登記簿所載土地所有權人為會員
    。」，依上開規定可知，辦理市地重劃係以私有土地總面積
    半數以上者同意，經主管機關核准，以重劃區內全體土地所
    有權人為會員，組織重劃會辦理之。本件告訴人所有之上開
    土地，屬「擬定東港都市計畫（原部分『文小一』學校用地
    、部分『公道二』公園道路用地變更為住宅區）細部計畫配
    合變更主要計畫案」而以自辦市地重劃方式辦理開發乙節，
    有卷存內政部都市計畫委員會第659 號會議紀錄等相關資料
    在卷可證（見警卷第57-70 頁）。又上開市地重劃係由「東
    港鎮○○段自辦市地重劃籌備會」申請辦理市地重劃，其申
    請實施重劃範圍與上開「擬定東港都市計畫（原部分『文小
    一』學校用地、部分『公道二』公園道路用地變更為住宅區
    ）細部計畫配合變更主要計畫案」草案書圖附帶條件以市地
    重劃方式開發之範圍相符，經屏東縣政府同意辦理，並將重
    劃區名稱訂為「屏東縣東港鎮新仁自辦市地重劃區」，且上
    開籌備會所提出之重劃計畫書，因與審定通過尚未發布實施
    之變更主要計畫書、細部計畫書內容及獎勵土地所有權人辦
    理市地重劃辦法相關規定相符，經屏東縣政府併同變更主要
    計畫書、圖請內政部核定後，由屏東縣政府於97年2 月14日
    以屏府建都住字第09700316942 號公告發布實施，並將相關
    計畫書圖陳列於屏東縣政府建設局及東港鎮公所，供民眾閱
    覽等情，亦有卷存屏東縣政府96年8 月13日屏府地劃字第09
    6 0149648 號函、屏東縣政府於97年2 月14日屏府建都住字
    第09700316942 號公告可查（見警卷第71、72、73頁）。上
    開重劃會經徵求重劃區私有土地總面積半數以上之同意（查
    本自辦市地重劃區總面積為1.610382公頃，私有土地面積1.
    499544公頃，同意面積1.080563公頃，同意比例67.10 % ，
    私有土地所有權人23人，同意人數20人，同意比例76.92%）
    ，同意重畫計畫書、重劃會章程、土地改良物拆遷補償與處
    理方式等議案，因與「平均地權條例」第58條及「獎勵土地
    所有權人辦理市地重劃辦法」規定並無不符，經屏東縣政府
    於97年6 月11日以府地劃字第0970114964號函同意備查在案
    （見警卷第85-90 頁）。被告經該重劃會理事遴選為該重劃
    會理事長乙事，亦有卷存第一次理事會會議記錄可參（見警
    卷第92、93頁）。由上可知，告訴人二人所有上開土地均屬
    東港鎮○○段自辦市地重劃範圍內，依上開規定自應參加重
    劃，此有98年1 月6 日屏東縣東港鎮○○段自辦市地重劃區
    ○○○段811 、812 、813 、819 、820 、821 、823 、82
    7 、82 8、83 1、832 、833 、834 、835 、836 、841 、
    842 、843 、844 、845 地號等21筆土地地上物拆遷補償異
    議暨從不參與重劃乙案調處紀錄1 紙在卷可憑（見97年度偵
    字第7763號卷第12-14 頁），是告訴人縱使不同意，亦應視
    為自辦市地重劃會之會員。
  (四)又被告以重劃名之名義於97年8 月21日以新仁自劃字第9700
    821002號函，發函予告訴人乙○○、丙○○二人，通知告訴
    人等公告有關辦理重劃應行拆遷之地上物查估補償清冊並地
    上物拆遷日期等事宜，上開函文亦於97年8 月25日為告訴人
    等所收受，亦有卷存掛號郵件回執2 紙、上開函文1 紙在卷
    可考（見警卷第76-78 頁）。故被告擔任上開重劃會之理事
    長，依據核定之施工計劃書，在告訴人所有之上開土地上挖
    掘整地並砍伐原有樹木，自難謂有何違法之處，尚難以毀損
    罪相繩，原臺灣屏東地方法院檢察署檢察官不起訴處分書及
    臺灣高等法院高雄分院檢察署駁回再議處分書中既已詳予調
    查偵查卷內所存證據，並敘明所憑證據及判斷理由，且原處
    分所載證據取捨及事實認定之理由，亦無違背經驗法則、論
    理法則及證據法則之情事，是臺灣屏東地方法院檢察署檢察
    官及臺灣高等法院高雄分院檢察署檢察長以被告犯罪嫌疑不
    足分別予以不起訴處分及駁回再議之聲請，於法並無違誤，
    本件聲請交付審判意旨猶執前詞，對於原臺灣高等法院高雄
    分院檢察署處分加以指摘求予審判，非有理由，應予駁回。
五、依刑事訴訟法第258條之3第2項前段，裁定如主文。
中    華    民    國    98    年    10    月    21    日
                  刑事第一庭  審判長法  官  潘正屏
                                    法  官  涂裕洪
                                    法  官  曾吉雄
以上正本證明與原本無異。
中    華    民    國    98    年    10    月    21    日
                                    書記官  林祥玉
（不得抗告）


司法院資訊處製作；財團法人民間司法改革基金會備份。
